【裁判字號】    89,訴,2682
【裁判日期】    891122
【裁判案由】    毒品危害防制條例
【裁判全文】
台灣台中地方法院刑事判決                        八十九年度訴字第二六八二號
    公  訴  人  台灣台中地方法院檢察署檢察官
    被      告  甲○○
    選任辯護人  張居德
右列被告因違反毒品危害防制條例案件，經檢察官提起公訴（八十九年度偵字第一五
三五一號），本院判決如左：
    主  文
甲○○連續販賣第二級毒品，處有期徒刑柒年貳月。
扣案之第貳級毒品安非他命壹小包（毛重零點柒公克）沒收銷燬之；販賣第貳級毒品
所得新臺幣貳仟元沒收，其中一部不能沒收時，以其財產抵償之。
    事  實
一、甲○○曾犯違反麻醉藥品管理條例之罪，被判處拘役五十日，於民國（下同）八
    十五年十二月十日易科罰金執行完畢，仍未悔改。復基於概括犯意及營利之意思
    ，先於八十九年九月十日十九時三十分許，在台中縣太平市○○路十甲保齡球館
    前，販賣第二級毒品安非他命一小包與乙○○，價款新台幣（下同）一千元；繼
    於同年月十七日十六時三十分許，駕駛Ｙ二─一三四七號自小客車至台中縣大里
    市○○路與大明路口，於車上販賣第二級毒品安非他命一小包與乙○○，價款一
    千元，交易完成後，為埋伏警察當場查獲，由甲○○上衣口袋扣押販毒所得一千
    元，由乙○○所坐座位下扣押甫購得之安非他命一小包（毛重○點七公克），並
    扣押渠二人聯絡交易毒品使用之0000000000號、000000000
    0號行動電話。
二、案經台中市警察局移送臺灣臺中地方法院檢察署檢察官偵查起訴。
    理  由
一、訊據被告甲○○對有於八十九年九月十日十九時三十分許，在台中縣太平市○○
    路十甲保齡球館前，持交第二級毒品安非他命一小包與乙○○，得款一千元；繼
    於同年月十七日十六時三十分許，在台中縣大里市○○路與大明路口，於車上持
    交第二級毒品安非他命一小包與乙○○，得款一千元，並為埋伏警察當場查獲，
    由甲○○上衣口袋扣押乙○○所交付之一千元之事實坦承不諱，惟否認有販賣第
    二級毒品安非他命之犯行，辦稱：乙○○是其一位羅姓朋友於八十九年九月間在
    電話中所介紹的，其是基於與羅姓朋友之關係，才向朋友調買給她，伊是原價轉
    讓給她的等語。
二、惟查乙○○於警訊時即供稱：「是朋友告訴我甲○○有販賣安非他命並介紹我們
    認識」。另於檢察官偵查中亦供稱：我因與母親吵架，心情不好，才於八十九年
    九月十日開始施用安非他命。我不認識甲○○，是我打電話問朋友「小青」哪裡
    可以買到安非他命，「小青」告訴我0000000000號電話號碼，我打電
    話去問你那邊有沒有，若有我要一千元，甲○○就聽懂了，並告訴我地點，我再
    到指定地點等甲○○的車到達，我就上車，拿一千元給甲○○，他就給我一小包
    安非他命等情。足見乙○○是為了購買安非他命才經朋友「小青」之告訴得知被
    告0000000000號電話號碼，而被告亦是為了販賣安非他命，而與乙○
    ○認識及為交易行為，二人間並不熟稔，而販賣第二級毒品之刑責至重，被告若
    非販賣毒品而有利可圖，衡情當無甘冒可能遭警查緝而判處重刑之危險，二次為
    乙○○購買安非他命並送至約定地點供其施用之理。故依前述各情綜合以觀，被
    告所辯是基於與羅姓朋友之關係，才向朋友調買原價轉讓給乙○○施用的云云，
    無非畏罪卸責之詞，不足採信。此外復有販毒所得一千元、安非他命一小包、0
    000000000號、0000000000號行動電話扣案可資佐證。本件
    事證明確，被告犯行堪以認定。
三、按安非他命為毒品危害防制條例第二條第二項第二款所規定之第二級毒品。核被
    告所為，係犯該條例第四條第二項之販賣第二級毒品既遂罪。其販賣前持有安非
    他命之低度行為，為販賣之高度行為所吸收，不另論罪。先後二次販賣第二級毒
    品犯行，時間緊接，犯罪構成要件相同，顯係基於概括犯意反覆為之，應依連續
    犯之規定以一罪論，並加重其刑，法定刑無期徒刑部分則不得加重。本院審酌被
    告曾有施用毒品之不良素行（參被告全國前案紀錄表），販賣毒品對他人身心及
    整體社會安全均致生嚴重危害，惡性非輕，犯後否認犯行，未有悔意，販賣毒品
    之次數及所得僅有二千元等一切情狀，量處如主文所示之刑，以資懲儆。扣得之
    安非他命一包（毛重○．七公克），應依毒品危害防制條例第十八條第一項規定
    宣告沒收銷燬之。另被告二次販賣安非他命所得之財物共二千元，雖其中於八十
    九年九月十日販賣所得之一千元未經扣案，但不能證明已經滅失，均應依毒品危
    害防制條例第十九條第一項規定宣告沒收，其中未扣案之一千元如全部或一部不
    能沒收時，以其財產抵償之。
據上論斷，應依刑事訴訟法第二百九十九條第一項前段，毒品危害防制條例第四條第
二項、第十八條第一項、第十九條第一項，刑法第十一條前段、第五十六條，判決如
主文。
中      華      民      國    八十九    年     十一     月    二十二    日
                                        法  官   柯  崑  輝
右正本證明與原本無異。
如不服本判決，應於送達後十日內向本院提出上訴狀 （須附繕本） ，上訴於台灣高
等法院台中分院。
                                        書記官
中      華      民      國    八十九    年     十一     月    二十二    日
附錄論罪科刑法條
毒品危害防制條例第四條第二項：
製造、運輸、販賣第二級毒品者，處無期徒刑或七年以上有期徒刑，得併科新台幣七
百元以下罰金。


司法院資訊處製作；財團法人民間司法改革基金會備份。
